臺灣臺南地方法院刑事判決　　　　　　　 94年度易字第194號
公　訴　人　臺灣臺南地方法院檢察署檢察官
被　　　告　辛○○　男　41歲.
上列被告因竊盜案件，經檢察官提起公訴（九十四年度偵字第
六七七號），及移送併辦（九十四年度偵字第三０七九號、第二
二四三號、第一０七三號、第二九五二號、第三四一一號），被
告就犯罪事實為有罪之陳述，本院裁定進行簡式審判程序，判決
如下：
    主  文
辛○○連續結夥三人以上竊盜，處有期徒刑壹年陸月。
    事  實
一、辛○○曾因竊盜案件，經本院判決處罰金九千元，如易服勞
    役，以三百元折算一日確定，並於民國八十八年十月二十六
    日執行完畢（不構成累犯）。猶不知悔改，竟分別與綽號「
    阿明」之不詳姓名成年男子、綽號「阿文」之不詳姓名成年
    男子、楊晏佳、柯玉玲（楊晏佳及柯玉玲部分業由本院另案
    審理中），共同基於意圖為自己不法所有之概括犯意聯絡，
    先後於如附表所示之時、地，以如附表所示之方式，連續竊
    取他人之物。嗣為警查獲而知悉上情。
二、辛○○於九十三年十月四日十一時十分許，向寅○○經營之
    「全盛廣告社」，以新台幣（下同）一千元承租車號Ｃ八─
    九０三０號小貨車，雙方約定租賃契約於翌日十一時十分到
    期。詎辛○○明知上開租賃契約已經到期，應歸還車號Ｃ八
    ─九０三０號小貨車，竟僅於同年月十四日再次交付一千元
    租金予全盛廣告社後，即基於意圖為自己不法所有之犯意，
    將該車侵占入己，並供做附表編號二、三所示竊盜行為之交
    通工具之用。
三、案經臺南縣警察局移送及臺南縣警察局佳里分局、臺南縣警
    察局善化分局、臺南縣警察局永康分局報告臺灣臺南地方法
    院檢察署檢察官偵查起訴及移送併辦。
    理  由
一、右揭事實，業據被告辛○○坦承不諱，而共犯楊晏佳及柯玉
    玲亦均供述屬實，經核與證人甲○○、寅○○、乙○○、己○○、丁○○、林賜祥、黃煥賓、子○○、庚○○、壬○○
    、戊○○、丙○○、高福之證述情節大致相符。則被告前開
    自白應認與事實相符，堪予信實。從而，被告有如附表所示
    之竊盜犯行及事實欄二所載之侵占犯行，應足認定。此外，
    復有贓物認領保管單、警察局受理刑事報案三聯單二張、小
    客車租賃定型化契約書、台南市政府營利事業登記證、監視
    錄影器之翻拍照片共九張、汽車租賃合約書、郵局存證信函
    、車籍作業系統─查詢認可資料、刑案現場測繪圖、車號查
    詢汽車車籍、刑案現場照片等存卷及扣有鋁門窗二百公斤、
    不鏽鋼鐵門一百公斤、車號Ｃ八─九０三０號小貨車一輛（
    上開扣案物均已發還予被害人）等物可為佐證。綜上，本件
    事證明確，被告竊盜及侵占犯行，均足以認定。
二、核被告所為如附表編號一至七、九至十一之行為，均係犯刑
    法第三百二十條第一項之普通竊盜罪；所為如附表編號八之
    行為，係犯刑法第三百二十一條第一項第四款之結夥三人以
    上竊盜罪；所為如事實欄二所載之行為，則係犯刑法第三百
    三十五條第一項侵占罪。被告分別與附表內所示之綽號「阿
    明」之不詳姓名成年男子、綽號「阿文」之不詳姓名成年男
    子、楊晏佳、柯玉玲等人間，有犯意之聯絡及行為之分擔，
    均為共同正犯。被告就所犯上開十一次竊盜之犯行，時間密
    接，觸犯基本構成要件相同之罪，顯係基於概括犯意反覆為
    之，為連續犯，應依刑法第五十六條之規定，論以附表編號
    八之情節較重之結夥三人以上竊盜罪，並加重其刑。被告所
    犯上開竊盜及侵占二罪間，有方法、目的之牽連關係，為牽
    連犯，應依刑法第五十五條之規定從一重之結夥三人以上竊
    盜罪處斷。至於被告所犯如附表編號一、三至十一之竊盜行
    為及事實欄二所載之侵占行為，固均未經起訴，惟與前開論
    罪刑部分，分別有連續犯及牽連犯之裁判上一罪關係，且業
    經檢察官併案審理，自為起訴效力所及，本院依法應予以審
    究。爰審酌被告年輕力壯，不思努力工作賺取正當酬勞，竟
    貪圖不法利益，意圖行竊以獲取財物，毫無他人有物之概念
    ，對人民財產造成嚴重侵害，且前已因竊盜案件，經本院判
    決處罰金九千元確定在案，仍再違犯本件竊盜案件，素行顯
    然不良，惟衡其犯後坦承犯行，態度尚佳等一切情狀，量處
    如主文所示之刑，以資懲儆。
據上論斷，應依刑事訴訟法第二百七十三條之一第一項、第二百
九十九條第一項前段，刑法第二十八條、第五十六條、第三百二
十一條第一項第四款、第三百三十五條第一項、第五十五條，罰
金罰鍰提高標準條例第一條前段、判決如主文。
本案經檢察官丑○○到庭執行職務
中　華　民　國　　九十四　　年　　六　　月　　十五　　日
                        刑事第八庭　法  官　陳映佐
以上正本證明與原本無異。
如不服本判決，應於判決送達後十日內，向本院提出上訴狀。
                                    書記官  鄭吉裕
中　華　民　國　　九十四　　年　　六　　月　　十五　　日
附表：
┌──┬────┬────┬─────────┬────┐
│編號│ 時　間 │ 地　點 │     手　段　     │ 扣案物 │
├──┼────┼────┼─────────┼────┤
│ 一 │九十三年│臺南市安│駕駛其租來之車號Ｔ│        │
│    │十一月七│南區安興│Ｗ─一四六三號自小│        │
│    │日凌晨一│街六九六│貨車，搭載楊晏佳至│        │
│    │、二時許│巷十一之│該處，共同徒手竊取│        │
│    │        │一號旁  │癸○○所有之錏管數│        │
│    │        │        │百支，得手後隨即駕│        │
│    │        │        │車逃離現場。      │        │
├──┼────┼────┼─────────┼────┤
│ 二 │九十三年│臺南縣佳│駕駛向不知情之謝福│        │
│    │十二月七│里鎮公園│氣所承租之車號Ｃ八│        │
│    │日下午五│路與成功│─九０三０號自小貨│        │
│    │時五十分│路口之華│車，搭載綽號「阿明│        │
│    │許      │煜建設公│」之不詳姓名成年男│        │
│    │　      │司工地內│子至該處，共同徒手│        │
│    │        │        │竊取甲○○管領之鐵│        │
│    │        │        │條約二百公斤，得手│        │
│    │        │        │後逃逸。嗣經甲○○│        │
│    │        │        │記下車牌號碼後，報│        │
│    │        │        │警循線查獲。      │        │
├──┼────┼────┼─────────┼────┤
│ 三 │九十三年│臺南縣佳│由楊晏佳駕駛辛○○│車號Ｃ八│
│    │十二月十│里鎮安西│承租之車號Ｃ八─九│-九０三 │
│    │日上午十│路一二四│０三０號自小貨車搭│０號小貨│
│    │一時許  │之三號  │載辛○○至該處，共│車一輛。│
│    │        │        │同徒手竊取丙○○所│        │
│    │        │        │有之鐵架約七百公斤│        │
│    │        │        │、鋁框約四十公斤，│        │
│    │        │        │得手後，賣與不知情│        │
│    │        │        │之「順義發舊貨商行│        │
│    │        │        │」負責人高福。嗣於│        │
│    │        │        │翌日經丙○○發覺，│        │
│    │        │        │報警查獲。        │        │
├──┼────┼────┼─────────┼────┤
│ 四 │九十三年│臺南縣七│駕駛其租來之車號Ｔ│        │
│    │十二月二│股鄉七股│Ｗ─一四六三號自小│        │
│    │十四日凌│村七股六│客車，搭載楊晏佳至│        │
│    │晨二、三│之一號  │該處，共同徒手竊取│        │
│    │時許    │        │子○○所有之白鐵水│        │
│    │        │        │塔桶子車一個，得手│        │
│    │        │        │後隨即駕車逃離現場│        │
│    │        │        │。                │        │
├──┼────┼────┼─────────┼────┤
│ 五 │九十三年│臺南縣佳│駕駛其租來之車號Ｔ│        │
│    │十二月三│里鎮海澄│Ｗ─一四六三號自小│        │
│    │十日凌晨│里萊竿寮│貨車，搭載楊晏佳至│        │
│    │二時許  │十七之十│該處，共同徒手竊取│        │
│    │        │四號旁羊│庚○○處所有之鋁料│        │
│    │        │舍      │約一公噸，得手後隨│        │
│    │        │        │即駕車逃離現場。  │        │
├──┼────┼────┼─────────┼────┤
│ 六 │九十三年│臺南縣佳│駕駛其租來之車號Ｔ│        │
│    │十二月三│里鎮興化│Ｗ─一四六三號自小│        │
│    │十一日凌│段一０二│貨車，搭載楊晏佳至│        │
│    │晨二時二│四地號上│該處，共同徒手竊取│        │
│    │十分許  │某工廠  │王世民所有之鐵架，│        │
│    │　      │        │得手後隨即駕車逃離│        │
│    │        │        │現場。            │        │
├──┼────┼────┼─────────┼────┤
│ 七 │九十四年│臺南縣七│駕駛其租來之車號Ｔ│        │
│    │一月二日│股鄉義合│Ｗ─一四六三號自小│        │
│    │十二時五│村八五之│貨車，搭載楊晏佳至│        │
│    │十分許  │一號    │該處，共同徒手竊取│        │
│    │        │        │壬○○所有之不鏽鋼│        │
│    │        │        │風管一支、排風機二│        │
│    │        │        │臺，得手後隨即駕車│        │
│    │        │        │逃離現場。        │        │
├──┼────┼────┼─────────┼────┤
│ 八 │九十四年│臺南縣七│由楊晏佳駕駛辛○○│鋁質窗、│
│    │一月五日│股鄉看坪│租來之車號ＴＷ─一│門框二百│
│    │凌晨一時│村十四號│四六三號自小貨車，│公斤、白│
│    │四十五分│        │搭載辛○○、柯玉玲│質門框一│
│    │許      │        │至該處，共同徒手竊│百公斤  │
│    │        │        │取戊○○所有之鋁門│        │
│    │        │        │窗二百公斤、不鏽鋼│        │
│    │        │        │鐵門一百公斤等，得│        │
│    │        │        │手後正欲駕車逃離現│        │
│    │        │        │場之際，適為戊○○│        │
│    │        │        │及巡邏員警發現，經│        │
│    │        │        │警沿路追捕，迄於同│        │
│    │        │        │日凌晨三時許，楊晏│        │
│    │        │        │佳及柯玉玲在臺南市│        │
│    │        │        │公學路一二四巷八五│        │
│    │        │        │號前為警逮捕，郭明│        │
│    │        │        │裕則趁隙逃逸。    │        │
├──┼────┼────┼─────────┼────┤
│ 九 │九十四年│臺南縣善│駕駛其租來之車號Ｚ│        │
│    │一月十四│化鎮復興│Ｚ─五五０三號自小│        │
│    │日凌晨一│街四一之│貨車，搭載綽號「阿│        │
│    │時許    │一號    │文」之不詳姓名成年│        │
│    │        │        │男子至該處，共同徒│        │
│    │        │        │手竊取己○○所有之│        │
│    │        │        │不鏽鋼水管二支，得│        │
│    │        │        │手後隨即逃離現場。│        │
├──┼────┼────┼─────────┼────┤
│ 十 │九十四年│臺南縣安│駕駛其租來之車號Ｚ│        │
│    │一月十四│定鄉蘇林│Ｚ─五五０三號自小│        │
│    │日凌晨二│村一之八│貨車，搭載綽號「阿│        │
│    │時三十分│號      │文」之不詳姓名成年│        │
│    │許      │        │男子至該處，共同徒│        │
│    │　      │        │手竊取丁○○所有之│        │
│    │        │        │不鏽鋼水塔二個，得│        │
│    │        │        │手後隨即逃離現場。│        │
├──┼────┼────┼─────────┼────┤
│ 十 │九十四年│臺南縣安│駕駛其租來之車號Ｚ│        │
│ 一 │一月十七│定鄉蘇厝│Ｚ─五五０三號自小│        │
│    │日凌晨二│村三二七│貨車，搭載綽號「阿│        │
│    │時三十八│之三號前│文」之不詳姓名成年│        │
│    │分許    │        │男子至該處，共同徒│        │
│    │        │        │手竊取乙○○所有之│        │
│    │        │        │白鐵開關箱四個，得│        │
│    │        │        │手後隨即駕車逃離現│        │
│    │        │        │場。              │        │
└──┴────┴────┴─────────┴────┘
附錄法條：
刑法第三百二十一條第一項第四款：
  犯竊盜罪而有左列情形之一者，處六月以上、五年以下有期徒
  刑：
  四、結夥三人以上而犯之者。
刑法第三百三十五條第一項
  意圖為自己或第三人不法之所有，而侵占自己持有他人之物者
  ，處五年以下有期徒刑、拘役或科或併科一千元以下罰金。
